臺灣基隆地方法院刑事判決　　　　　　　　　　　　　九十二年度簡上字第七九號
　　上　訴　人　臺灣基隆地方法院檢察署檢察官
　　被　　　告　丙○○
右列上訴人因被告竊盜案件，不服本院九十二年度基簡字第二六三號，中華民國九十
二年七月四日第一審簡易判決（聲請案號：九十二年度偵字第二八八號）提起上訴，
暨函請併案案理（九十二年度偵字第八六七二號），本院管轄之第二審合議庭判決如
左：
    主  文
原判決撤銷。
丙○○連續竊盜，累犯，處有期徒刑伍月，如易科罰金以參佰元折算壹日。
    事  實
一、丙○○於民國九十一年間，因竊盜案件，經本院於九十一年八月十五日，以九十
    一年度基簡字六五三號判處有期徒刑三月，於同年九月十六日確定，並於九十一
    年十月二十一日易科罰金執行完畢（聲請簡易判決處刑書誤載為於九十二年一月
    十六日易科罰金執行完畢）。詎丙○○猶不知悔改，復基於意圖為自己不法所有
    之概括犯意，分別於：
（一）九十二年一月十一日下午四時許，在基隆火車站前，見甲○○所有之車牌號碼
      ＤＵＣ─０六八號輕型機車停放路邊（機車係於九十二年一月八日夜間九時許
      ，在臺北市○○○路○段一八一巷，遭年籍不詳之人竊取，由該年籍不詳之人
      停放在基隆火車站前），機車上插有機車鑰匙，遂徒手竊取該輕型機車，得手
      後將之作為交通工具。經警於同年月十一日下午六時五十分許，在臺北縣萬里
      鄉○○路口，查獲丙○○駕駛上該輕機車（機車已返還甲○○），始查悉上情
      。
（二）九十二年九月五日下午三時三十分至四時許，在台北市信義區○○○路○段統
      一大樓前，見乙○○所有之車牌號碼ＣＩＬ─八三九號重型機車之機車鑰匙插
      在機車上，竟徒手竊取前開重型機車，得手後供己騎乘之用。嗣為警於九十二
      年九月七日下午四時許，在台北市○○區○○路一四三號前，查獲丙○○騎乘
      前開重型機車（機車已返還乙○○）。
二、案經臺北縣政府警察局金山分局報請臺灣基隆地方法院檢察署檢察官聲請以簡易
    判決處刑。又案經臺北市政府警察局士林分局移送臺灣基隆地方法院檢察署檢察
    官函請併案審理。
    理  由
一、右揭事實業據被告丙○○於警詢、偵查及本院第二審合議庭審理中坦承不諱，核
    與被害人甲○○、乙○○指述之情節相符，並有贓物認領保管單、車輛協尋證明
    單、車輛車牌失竊作業查獲車輛認可資料、贓物認領保管收據、車輛竊盜車牌失
    竊資料個別查詢報表查詢車輛認可資料、車輛車牌失竊作業查獲車輛認可資料各
    一份在卷可稽，堪認被告之自白與事實相符，可以採信。本件事證明確，被告連
    續竊盜之犯行，洵堪認定，應依法論科。
二、核被告丙○○所為，係犯刑法第三百二十條第一項之竊盜罪。被告前後二次竊盜
    犯行，時間緊接，所犯為構成要件相同之罪名，顯係基於概括犯意反覆為之，為
    連續犯，應依刑法第五十六條規定，論以一罪，並加重其刑。又被告曾因竊盜案
    件，經本院於九十一年八月十五日，以九十一年度基簡字六五三號判處有期徒刑
    三月，於同年九月十六日確定，並於九十一年十月二十一日易科罰金執行完畢，
    此有臺灣基隆地方法院檢察署刑案資料查註紀錄表、臺灣高等法院被告全國前案
    紀錄表在卷可憑，其於有期徒刑執行完畢後，五年以內再犯本件最重本刑有期徒
    刑以上之罪，為累犯，應依刑法第四十七條之規定，遞加重其刑。爰審酌被告時
    值盛年，竟不思以正當工作換取財物，以竊盜方式不勞而獲，觀念偏差，然被告
    犯後坦承犯行，已知悔悟等一切情狀，量處如主文第二項所示之刑，並諭知易科
    罰金之折算標準，以示儆懲。
三、原審據以論罪科刑，固非無見，惟查：
（一）檢察官聲請簡易判決處刑書就被告於九十二年九月五日竊盜部分即右揭事實一
      之（二）之部分漏未記載，而該部分與聲請簡易判決處刑並經原審認定為有罪
      部分即右揭事實一之（一）部分，有連續犯裁判上一罪之關係，則該未據檢察
      官聲請簡易判決處刑之部分，應為聲請簡易判決處刑效力所及，係屬法院所應
      審理之範圍，乃原審未及審理，自應由本院予以撤銷改判。
（二）按「易科罰金、易服勞役或易以訓誡執行完畢者，其所受宣告之刑，以已執行
      論。」，「受有期徒刑之執行完畢，或受無期徒刑或有期徒刑一部之執行而赦
      免後，五年以內再犯有期徒刑以上之罪者，為累犯，加重本刑至二分之一。」
      ，刑法第四十四條及第四十七條分別定有明文。本件被告曾因竊盜案件，經本
      院判處有期徒刑三月，於九十一年十月二十一日易科罰金執行完畢，五年以內
      再犯本件最重本刑有期徒刑以上之罪，為累犯，應依刑法第四十七條之規定，
      加重其刑，已如前述，而原審認「易科罰金而執行完畢者不應再適用累犯之規
      定」，而被告前開有期徒刑三月，為易科罰金執行完畢，不應成立累犯，並未
      依刑法第四十七條之規定加重其刑乙節，雖有見地，惟經核與前開規定不合，
      原審判決容有違誤，上訴人指摘原判決此部分違誤為有理由，應由本院撤銷原
      判決予以改判。
據上論斷，應依刑事訴訟法第四百五十五條之一第三項、第三百六十九條第一項前段
、第二百九十九條第一項前段，刑法第五十六條、第三百二十條第一項、第四十七條
、第四十一條第一項前段，罰金罰鍰提高標準條例第一條前段、第二條，判決如主文
。
本案經檢察官林秋田到庭執行職務。
中      華      民      國    九十三    年      三      月     十五     日
                                    臺灣基隆地方法院刑事第三庭
                                        審判長  法  官  鄭  景  文
                                                法  官  曾  雨  明
                                                法  官  王  美  婷
右正本證明與原本無異。
本件判決不得上訴。
                                                書記官  王  一  芳
中      華      民    國    九十三    年      三      月     十五     日
附錄論罪法條：
刑法第三百二十條第一項：
意圖為自己或第三人不法之所有，而竊取他人之動產者，為竊盜罪，處五年以下有期
徒刑、拘役或科或併科五百元以下罰金。
